臺灣臺北地方法院交通事件裁定　　　　95年度交聲字第1234號
原處分機關　臺北市交通事件裁決所
異議人即
受處分人　　甲○○
上列異議人即受處分人因違反道路交通管理處罰條例案件，對於
台北市交通事件裁決所於民國95年12月15日所為之處分（原處分
：北市裁二字第裁22-A3N523976號），聲明異議，本院裁定如下
：
    主　　文
異議駁回。
　　理　　由
一、按汽車駕駛人停車時，不得槽化線停車，否則將處新臺幣（
    下同）600 元以上1200元以下罰鍰，且交通勤務警察、依法
    令執行交通稽查任務人員或交通助理人員，應責令汽車駕駛
    人將車移置適當處所；如汽車駕駛人不予移置或不在車內時
    ，得由該交通勤務警察、依法令執行交通稽查任務人員或交
    通助理人員為之，道路交通管理處罰條例第56條第1 項第2
    款、第3 項定有明文。又按，槽化線用以引導車輛駕駛人循
    指示之路線行駛，並禁止跨越。劃設於交岔路口、立體交岔
    之匝道口或其他特殊地點（道路交通標誌標線號誌設置規則
    第171 條第1 項參照）。
二、本件異議人即受處分人甲○○所有之小客車（車牌號碼CS－
    2212號，下稱系爭車輛）於民國95年10月23日10時9 分許，
    在台北市○○街與木柵路3 段處，經警舉發在槽化線停車之
    違規，為舉發單位以其有違反道路交通管理處罰條例第56條
    第1 項第2 款規定之行為逕行掣單舉發。嗣受處分人於舉發
    通知單上所載應到案日期（95年11月23日）前向原處分機關
    提出申訴，經原處分機關函請舉發單位調查結果，仍認受處
    分人有前開違規行為，原處分機關乃依上揭道路交通管理處
    罰條例第56條第1 項第2 款及違反道路交通管理事件統一裁
    罰基準表規定，於95年12月15日裁處受處分人罰鍰900 元。
三、本件受處分人固坦承系爭車輛確於95年10月23日10時9 分許
    在台北市○○路○ 段25巷及49巷口遭拖吊等情，惟矢口否認
    有前開之違規事實，辯稱意旨略以：依道路交通管理處罰條
    例之相關規定及台北市交通警察大隊所發之「防拖吊十招」
    第9 條規定，本人車輛不該被拖吊，而應以告發為主云云。
四、經查，依卷附之台北市政府警察局交通警察大隊於96年1 月
    11日以北市警交大執字第09630067000 號函所附之系爭車輛
    在前開時、地經該大隊舉發採證照片，系爭車輛確已停放在
    槽化線上，參諸前開所述，受處分人違反道路交通處罰條例
    第56條第1 項第2 款之規定，至為明確。原處分機關依道路
    交通管理處罰條例第56條第1 項第2 款及違反道路交通管理
    事件統一裁罰基準表規定裁處受處分人罰鍰900 元，核無違
    誤，受處分人之異議為無理由，應予駁回。
五、末查，道路交通管理處罰條例第56條第3 項所規定之「移置
    適當處所」，係為阻止違規停放之車輛持續妨害交通所為之
    作為，核其性質，非屬道路交通管理處罰條例第8 條規定應
    由公路主管機關就違規行為所為之「處罰」。復依該條項之
    規定可知，交通勤務警察、依法令執行交通稽查任務人員或
    交通助理人員均得執行此項移置適當處所之措施，是車輛經
    警察移置者，若就其相關移置等事項有所爭議，即應向該執
    行移置保管之警察機關或其上級機關尋求行政救濟為是，尚
    非本件異議程序所得審究，附此敘明。
六、據上論斷，應依道路交通案件處理辦法第19條，裁定如主文
    。
中　　華　　民　　國　　96　　年　　1 　　月　　19　　日
                  交通法庭  法  官  蔡守訓
上正本證明與原本無異。
如不服本裁定，應於裁定送達後5日內向本院提出抗告狀。
                            書記官  張漪蕙
中　　華　　民　　國　　96　　年　　1 　　月　　19　　日
